【裁判字號】    97,訴,1162
【裁判日期】    970430
【裁判案由】    清償借款
【裁判全文】
臺灣臺北地方法院民事判決              97年度訴字第1162號
原        告  台北富邦商業銀行股份有限公司
法定代理人    戊○○
訴訟代理人    乙○○
              丙○○
被        告  捷士達工程有限公司
兼法定代理人  丁○○
被        告  甲○○
              己○○
上列當事人間請求清償借款事件，本院分別於於民國97年3 月18
日（被告捷士達工程有限公司、丁○○、甲○○部分）、民國97
年4 月29日（被告己○○部分）言詞辯論終結，判決如下：
    主  文
被告應連帶給付原告新臺幣玖拾貳萬捌仟陸佰柒拾玖元，及自民
國九十六年五月二十五日起至清償日止，按年息百分之十五計算
之利息，暨自民國九十六年六月二十六日起至清償日止，逾期在
六個月以內部分，按上開利率百分之十，逾期超過六個月部分，
按上開利率百分之二十計算之違約金。
訴訟費用新臺幣壹萬零伍佰拾元由被告連帶負擔。
本判決於原告以新臺幣拾壹萬元或同面額之中央政府建設公債
九十三年度甲類第七期債票供擔保後，得假執行。
    事實及理由
ㄧ、本件依兩造貸款契約書第18條，合意以本院為管轄第ㄧ審法
    院；又被告經合法通知，未於言詞辯論期日到場，核無民事
    訴訟法第386 條所列各款情形，爰依原告之聲請，由其ㄧ造
    辯論而為判決，合先敘明。
二、原告主張被告捷士達工程有限公司（下稱捷士達公司）於民
    國96年4 月24日邀同其餘被告為連帶保證人，向原告借款新
    臺幣（下同）100 萬元，約定借款期間自96年4 月25日起至
    97年5 月24日止，自借款日起，以一個月為一期，依年金法
    計算月付金按月償付本息，利息按年息15% 固定計算，倘遲
    延還本或付息，即喪失期限利益，其債務視為全部到期，除
    仍依兩造約定之借款利率計付遲延利息外，本金自到期日起
    ，利息自繳息日起，逾期在6 個月以內部分，按上開約定利
    率10% ，逾期超過6 個月部分，按上開約定利率20% 計算違
    約金。詎被告自96年5 月25日起即未再依約還款，依約其債
    務已視為全部到期，尚有本金928,679 元及按上開約定利率
    計算之利息、違約金迄未清償，為此提起本訴，聲明求為命
    被告給付原告如主文第一項所示之判決，並願以中央政府建
    設公債93年度甲類第7 期債票供擔保請准宣告假執行等情。
三、經查，原告主張上開事實，業據其提出與所述相符之貸款契
    約書為證。被告經合法通知未到場爭執，亦未提供書狀答辯
    供本院斟酌，自堪信原告主張之事實為真正。從而原告依消
    費借貸及連帶保證契約之法律關係提起本訴，求為如主文第
    一項所示之判決，即無不合，應予准許。原告復陳明願供擔
    保以代釋明聲請宣告假執行，核無不合，爰酌訂相當擔保金
    額，准許宣告假執行。
四、依民事訴訟法第385 條第1 項前段、第85條第2 項、第390
    條第2項，判決如主文。
五、本件訴訟費用含裁判費10,130元，公示送達登報費400 元，
    金額合計確定為10,530元。
中    華    民    國    97    年    4     月    30    日
                  民事第三庭    法  官  黃明發
以上正本係照原本作成
如對本判決上訴，須於判決送達後20日內向本院提出上訴狀
中    華    民    國    97    年    4     月    30    日
                                書記官  陳怡如


司法院資訊處製作；財團法人民間司法改革基金會備份。
